臺灣高等法院刑事判決　　　　　　　　96年度上易字第1201號
上　訴　人
即　被　告　甲○○
上列上訴人因竊盜案件，不服臺灣桃園地方法院95年度易字第12
29號，中華民國95年12月29日第一審判決（起訴案號：臺灣桃園
地方法院檢察署95年度偵字第17570 號），提起上訴，本院判決
如下：
    主  文
原判決撤銷。
甲○○幫助攜帶兇器竊盜，累犯，處有期徒刑肆月，減為有期徒
刑貳月。如易科罰金，均以新臺幣參仟元折算壹日。
    事  實
一、甲○○曾因竊盜罪，經法院判處有期徒刑1 年10月確定，於
    民國93年8月18日假釋出監，至同年9月17日期滿，且假釋未
    經撤銷，未執行之刑期以已執行論而執行完畢。詎其仍不知
    警惕，於95年8 月22日凌晨，騎駛不詳車號之機車搭載鍾立
    宏（業經原審判決有罪確定）外出借用汽車，惟因鍾立宏無
    法順利借得所需車輛，甲○○雖預見鍾立宏隨身攜帶如附表
    編號1所示之T型扳手，在未能借取汽車之情況下，極有可能
    攜帶上開兇器下手行竊車輛，竟仍基於縱若鍾立宏攜帶兇器
    行竊亦不違反其本意之幫助犯罪犯意，於同日凌晨2 時許，
    騎駛前揭機車搭載鍾立宏在桃園縣桃園市○○路836 巷附近
    繞行，鍾立宏於發現可下手行竊之車輛後，乃命甲○○停車
    ，甲○○待鍾立宏下車後即行離開現場。嗣鍾立宏果持上開
    T型扳手竊取如附表編號1所示之汽車而遭警查獲，始由警方
    循線查悉上情。
二、案經桃園縣政府警察局大園分局報請臺灣桃園地方法院檢察
    署檢察官偵查起訴。
    理  由
一、按被告以外之人於審判外之陳述，雖不符前4 條之規定，而
    經當事人於審判程序同意作為證據，法院審酌該言詞陳述或
    書面陳述作成時之情況，認為適當者，亦得為證據，刑事訴
    訟法第159條之5 第1項定有明文。查被告甲○○於原審行準
    備程序時當庭同意將被害人丙○○於警詢時及共犯鍾立宏於
    警詢、偵查中之言詞陳述作為證據，有準備程序筆錄一份在
    卷可考，且本院審酌該等陳述做成時並無證明力明顯過低或
    證據係違法取得等情況，認上開筆錄有證據能力，合先敘明
    。
二、上開犯罪事實，業據被告甲○○於檢察官訊問時及原審審理
    時坦承不諱，並經證人鍾立宏於原審審理時證述綦詳，且有
    前揭證人葉鎮富之證述、所出具之贓物認領保管單及扣案 T
    型扳手可資佐證，堪認被告甲○○之自白與事實相符。綜上
    所述，被告甲○○之犯行堪予認定，應依法論科。其於本院
    否認犯罪自無可採。
三、按刑法第321條第1項第3 款之攜帶兇器竊盜罪，係以行為人
    攜帶兇器竊盜為其加重條件，此所謂兇器，其種類並無限制
    ，凡客觀上足對人之生命、身體、安全構成威脅，具有危險
    性之兇器均屬之，且祇須行竊時攜帶此種具有危險性之兇器
    為已足，並不以攜帶之初有行兇之意圖為必要（最高法院79
    年臺上字第5253號判例要旨參照）。被告甲○○僅係提供竊
    盜構成要件以外之助力，核其所為，係犯刑法第30條第1 項
    、第321條第1項、第3 款之幫助攜帶兇器竊盜罪。被告甲○
    ○有事實欄所載之犯罪科刑、執行情形，有臺灣高等法院被
    告前案紀錄表在卷可按，其受徒刑之執行完畢後，5 年以內
    故意再犯本件有期徒刑以上之罪，為累犯，應依刑法第47條
    第1 項規定加重其刑。又被告甲○○係幫助他人實行犯罪之
    幫助犯，爰依刑法第30條第2 項規定按正犯之刑減輕之。其
    刑之加減並應依法先加後減之。原審予以論罪科刑雖非無見
    ，惟查：本件犯罪在96年4 月24日以前，合於中華民國96年
    罪犯減刑條例之規定，依法應予以減刑，原審未及減刑尚有
    未合，是被告上訴否認犯罪並請求從輕量刑雖無理由，原判
    決仍應予以撤銷改判。爰審酌被告甲○○犯罪之手段、所得
    財物、對被害人所生危害及其被告甲○○犯後已坦承犯行，
    量處及減刑各如主文所示，且均諭知易科罰金之折算標準。
據上論斷，應依刑事訴訟法第369條第1項前段、第364條、第299
條第1項前段、第321條第1項第3款、第47條第1項、第30條第1項
、第2項、第41條第1 項前段、中華民國96年罪犯減刑條例第2條
第1項第3款，第7條第1、2、第9條、判決如主文。
本案經檢察官劉斐玲到庭執行職務。
中　　華　　民　　國　　96　　年　　7 　　月　　26　　日
　　　　　　　　　刑事第十一庭審判長法　官  張連財
　　　　　　　　　　　　　　　      法　官  林明俊
　　　　　　　 　 　　　　　　　　　法　官  楊照男
以上正本證明與原本無異。
不得上訴。
                                    書記官  陳秋雄
中　　華　　民　　國　　96　　年　　7 　　月　　26　　日
附表：
┌──┬────┬─────┬───┬────┬───────┬─────┐
│編號│犯罪時間│犯罪地點  │被害人│竊得財物│犯罪方法      │查獲情形  │
├──┼────┼─────┼───┼────┼───────┼─────┤
│1   │95年8 月│桃園縣桃園│丙○○│車號8N-2│被告紀文和與共│於如附表編│
│    │22日凌晨│市○○路83│      │237 號自│犯鍾立宏計畫欲│號2 所示犯│
│    │2時許   │6 巷1 號前│      │用小貨車│為如附表編號2 │行遭發現時│
│    │        │          │      │1 部    │之竊盜行為，乃│一併查獲  │
│    │        │          │      │        │共同基於意圖為│          │
│    │        │          │      │        │自己不法所有之│          │
│    │        │          │      │        │犯意聯絡，共謀│          │
│    │        │          │      │        │竊取汽車以載運│          │
│    │        │          │      │        │贓物，並推由共│          │
│    │        │          │      │        │犯鍾立宏持被告│          │
│    │        │          │      │        │紀文和向友人所│          │
│    │        │          │      │        │借用，客觀上對│          │
│    │        │          │      │        │人之生命、身體│          │
│    │        │          │      │        │足以構成威脅之│          │
│    │        │          │      │        │T 型扳手1 支竊│          │
│    │        │          │      │        │取該車得手    │          │
├──┼────┼─────┼───┼────┼───────┼─────┤
│2   │95年8 月│桃園縣蘆竹│南亞公│未得手  │被告紀文和與共│被告紀文和│
│    │22日凌晨│鄉長興村南│司所有│        │犯鍾立宏共同基│及共犯鍾立│
│    │2時許   │崁路1段336│，而由│        │於意圖為自己不│宏尚未竊得│
│    │        │號南亞公司│乙○○│        │法所有之犯意聯│電纜線前，│
│    │        │內        │管領  │        │絡，計畫前往南│即遭南亞公│
│    │        │          │      │        │亞公司竊取電纜│司職員陳志│
│    │        │          │      │        │線，由共犯鍾立│昆發現並報│
│    │        │          │      │        │宏駕駛所竊得如│警，為到場│
│    │        │          │      │        │附表編號1 所示│處理之員警│
│    │        │          │      │        │之汽車，前往南│當場查獲  │
│    │        │          │      │        │亞公司與被告紀│          │
│    │        │          │      │        │文和會合，被告│          │
│    │        │          │      │        │紀文和並持其所│          │
│    │        │          │      │        │有客觀上足以對│          │
│    │        │          │      │        │人之生命、身體│          │
│    │        │          │      │        │構成威脅之油壓│          │
│    │        │          │      │        │剪1 支，與共犯│          │
│    │        │          │      │        │鍾立宏踰越牆垣│          │
│    │        │          │      │        │進入南亞公司共│          │
│    │        │          │      │        │同行竊，當被告│          │
│    │        │          │      │        │紀文和以其所有│          │
│    │        │          │      │        │之打火機1 個（│          │
│    │        │          │      │        │未扣案）燒斷綑│          │
│    │        │          │      │        │綁電纜線之塑膠│          │
│    │        │          │      │        │繩之際，即遭陳│          │
│    │        │          │      │        │志昆發現而報警│          │
│    │        │          │      │        │圍捕，被告紀文│          │
│    │        │          │      │        │和及共犯鍾立宏│          │
│    │        │          │      │        │始未能順利竊得│          │
│    │        │          │      │        │電纜線        │          │
└──┴────┴─────┴───┴────┴───────┴─────┘
本案論罪科刑主要法條：
中華民國刑法第321條：
（加重竊盜罪）
犯竊盜罪而有左列情形之一者，處6月以上、5年以下有期徒刑：
一  於夜間侵入住宅或有人居住之建築物、船艦或隱匿其內而犯
    之者。
二  毀越門扇、牆垣或其他安全設備而犯之者。
三  攜帶兇器而犯之者。
四  結夥三人以上而犯之者。
五  乘火災、水災或其他災害之際而犯之者。
六  在車站或埠頭而犯之者。
前項之未遂犯罰之。
